臺灣桃園地方法院刑事判決　　　　　　 96年度簡上字第545號
上　訴　人
即　被　告　甲○○
　　　　　　　　　　　56弄1.
上列上訴人即被告因毀損案件，不服本院於中華民國96年7 月30
日96年度桃簡字第1254號第一審刑事簡易判決（聲請簡易判決處
刑案號：臺灣桃園地方法院檢察署96年度偵字第6574號），提起
上訴，本院管轄之第二審合議庭判決如下：
    主  文
上訴駁回。
    事  實
一、甲○○因與兄長劉玉龍素有嫌隙，於民國96年2 月3 日15時
    30分許，在桃園縣八德市茄苳里崁腳8 號前空地，與劉玉龍
    發生口角，竟基於毀損之犯意，持木棍（未扣案）敲擊欣鴻
    實業有限公司（下稱欣鴻公司）所有，由使用人丙○○借予
    劉玉龍駕駛之車牌號碼6770-KT 號自用小貨車引擎蓋，引擎
    蓋及烤漆均遭破壞變形，需再鈑金始能回復原狀，致該凹陷
    部分之引擎蓋、鈑金喪失效用，足以生損害於欣鴻公司。
二、案經欣鴻公司訴由桃園縣政府警察局八德分局報請臺灣桃園
    地方法院檢察署檢察官偵查後聲請簡易判決處刑。
    理  由
壹、證據能力部分：
    刑事訴訟法第159 條第1 項雖規定，被告以外之人於審判外
    之言詞或書面陳述，除法律有規定外，不得作為證據。惟同
    法第159 條之5 明定：「被告以外之人於審判外之陳述，雖
    不符前4 條之規定，而經當事人於審判程序同意作為證據，
    法院審酌該言詞陳述或書面陳述作成時之情況，認為適當者
    ，亦得為證據。」、「當事人、代理人或辯護人於法院調查
    證據時，知有第159 條第1 項不得為證據之情形，而未於言
    詞辯論終結前聲明異議者，視為有前項之同意。」，其立法
    理由在於傳聞證據未經當事人之反對詰問予以核實，乃排斥
    其證據能力。惟當事人如放棄對原供述人之反對詰問權，於
    審判程序表示同意該等傳聞證據可作為證據，此時，法院除
    認該傳聞證據欠缺適當性外，自可承認其證據能力。又當事
    人、代理人或辯護人於調查證據時，知有刑事訴訟法第159
    條第1 項不得為證據之情形，卻表示「對於證據調查無異議
    」、「沒有意見」等意思，而未於言詞辯論終結前聲明異議
    者，應視為已有將該等傳聞證據採為證據之同意，最高法院
    93年度台上字第3533號、94年度台上字第2976號判決亦採同
    一見解。經查：本案被告甲○○、檢察官於本院審判期日，
    對於下列經本院調查之證據，均表示對證據能力不爭執，復
    於審判期日就本院一一提示之前揭證據方法於言詞辯論終結
    前，均亦未就所調查之證據主張有刑事訴訟法第159 條第1
    項不得為證據之情形，是參照上開說明要旨，本案經調查之
    證據，均有證據能力，合先敘明。
貳、實體部分：
一、訊據被告甲○○矢口否認上開犯行，辯稱：伊當天沒見到車
    牌號碼6770-KT 號之自用小貨車，伊並無毀損該車，如果伊
    要敲的話也會敲劉玉龍的車，且引擎蓋上的烤漆並不易脫落
    ，丙○○說伊敲壞該車的烤漆顯然不真實，伊當天雖有與證
    人劉玉龍吵架，但是並未損毀任何車輛云云。惟查：
  (一)上開事實業據證人即被告的父親劉傳立、證人即被告的姪子
    丙○○、被告的哥哥劉玉龍、被告的嫂嫂劉葉桂英於檢察官
    訊問時結證屬實且互核相符，並有再生電腦車專修店維修工
    作單1 份及照片13幀附卷可稽（見偵卷第27頁至第34頁）。
  (二)另證人即被告的兒子乙○○於本院審理時證述：那天我和爸
    爸、姊姊丁○○回去看阿媽，我們回去時，阿公與伯母在搬
    木材，木材是放在圍牆外面，後來阿伯（即劉玉龍）就回來
    了，不過我沒聽到阿伯回來的聲音，因為我在客廳，我是聽
    到阿伯跟爸爸說「你為什麼要回來」才知道阿伯回來了，後
    來阿伯就和爸爸吵架，爸爸就叫我們上車，爸爸的車停在圍
    牆外，跟木材同一側，不過有點距離，阿伯的車停在木材與
    爸爸車中間，不過比較靠近木材，爸爸出來後有跟阿伯講了
    約1 分鐘的話才上車云云（見本院卷第35頁至第40頁），證
    人即被告的女兒丁○○在本院審理中證述：我們回去時就看
    到阿伯、阿公及伯母在廣場那邊搬木頭，我們回去之後先上
    樓去拿東西，之後我和爸爸、弟弟就在客廳看電視、吃東西
    ，後來爸爸就和阿伯吵架，爸爸就叫我跟弟弟上車，車是停
    在廣場那邊，那邊沒有圍牆，阿伯的車也停在廣場，我在車
    上等待的時間有看到阿伯、阿公及伯母跟爸爸在吵架，我聽
    不到車外面的聲音云云，然細究證人乙○○、丁○○經隔離
    訊問後所證述內容，2 人對於96年2 月3 日下午到達桃園縣
    八德市茄苳里崁腳8 號之經歷過程，舉凡該處有無圍牆、被
    告之車輛及車牌號碼6770－KT號自用小貨車停放位置、證人
    2 人及被告當時所在位置、被告係與何人發生爭執均有所出
    入，然對於被告甲○○究有無毀損車牌號碼6770－KT號自用
    小貨車一情，證人2 人卻均能立即回答沒有，顯與常情不符
    ，證人乙○○、丁○○所言，顯係迴護被告之詞，不足採信
    。至證人丁○○雖係輕度智障，並領有身心障礙手冊，然觀
    之證人丁○○於本院審理中交互詰問之過程中，其對於所有
    問題均能瞭解意思後並能根據問題回答等情，足徵證人丁○○並無因患有輕度智障而導致無法陳述之現象，附此敘明。
  (三)綜上所述，足認被告前開所辯，均屬事後避重就輕推諉圖卸
    之詞，殊無可採。從而，本件事證已臻明確，被告犯行洵堪
    認定，應予應法論科。
三、查告訴人欣鴻公司之車牌號碼6770－KT號自用小客車之引擎
    蓋及烤漆破裂須再鈑金始能回復原狀，則凹陷部份之引擎蓋
    效用已喪失，自應成立毀損罪（詳法務部（75）法檢(二)字第
    1784號函釋）。核被告所為，係犯刑法第354 條之一般毀損
    罪。原審以被告罪證明確，因而適用刑事訴訟法第449 條第
    1 項前段、第3 項，刑法第354 條、第41條第1 項前段，刑
    法施行法第1 條之1 第1 項、第2 項前段，並審酌被告與劉
    玉龍係兄弟，僅因細故即動手毀損他人之物品，造成他人財
    物受損，犯後又否認犯行，且迄未與告訴人達成民事和解、
    賠償損害等一切情狀，量處拘役40日之刑，並依中國民國九
    十六年罪犯減刑條例第2 條第1 項第3 款，減其刑期2 分之
    1 ，並依同條例第9 條、刑法第41條第1 項前段，諭知易科
    罰金折算標準。另被告持以為本件犯行之木棍1 支，並未扣
    案，卷內並無證據證明為被告所有，爰不依法宣告沒收。本
    院經核原審之認事用法均無違誤，量刑亦稱妥適，被告上訴
    之各項意旨指摘原判決不當，為無理由，應予駁回。
據上論斷，應依刑事訴訟法第455 條之1 第1 項、第3 項、第36
8 條，判決如主文。
本案經檢察官林安紜到庭執行職務。
中　　華　　民　　國　　96　　年　　12　　月　　25　　日
                  刑事第一庭　審判長法  官  曾淑華
                                    法  官  鄭吉雄
                                    法  官  朱美璘
以上正本證明與原本無異
不得上訴
                                    書記官　谷貞豫
中　　華　　民　　國　　96　　年　　12　　月　　28　　日
附錄本案論罪科刑法條：
刑法第354條：
毀棄、損壞前二條以外之他人之物或致令不堪用，足以生損害於
公眾或他人者，處二年以下有期徒刑、拘役或五百元以下罰金。
